臺灣高雄地方法院刑事判決　　　　　　　　　　　　　九十三年度訴字第九一七號
　　公　訴　人　臺灣高雄地方法院檢察署檢察官
　　被　　　告　甲○○
右列被告因違反槍砲彈藥刀械管制條例案件，經檢察官提起公訴（九十三年度偵字第
一三三四號），經本院合議庭裁定由受命法官獨任進行簡式審判程序，本院判決如左
：
    主  文
甲○○未經許可，寄藏子彈，累犯，處有期徒刑肆月，併科罰金新台幣貳萬元，有期
徒刑如易科罰金，罰金如易服勞役，均以新台幣玖佰元即銀元參佰元折算壹日。
扣案之口徑１２ＧＡＵＧＥ制式霰彈肆顆，均沒收。
    事  實
一、甲○○曾於民國（下同）八十一年間，因違反肅清煙毒條例案件，經本院判處有
    期徒刑三年八月確定；又於同年因違反麻醉藥品管條例等案件，經本院分別判處
    有期徒刑五年六月、六月、八月，再經臺灣高等法院高雄分院撤銷原判決，判處
    有期徒刑六年、八月確定，嗣上開二案（共四罪）經定執行刑為有期徒刑十年確
    定，並於八十七年三月三日縮短刑期假釋出獄並交付保護管束，嗣於九十一年四
    月十七日假釋期滿未經撤銷而以執行完畢論。詎甲○○仍不知悔改，明知具有殺
    傷力之口徑１２ＧＡＵＧＥ制式霰彈為管制物品，非經中央主管機關許可，不得
    受寄而持有之，竟未經許可，於九十二年三、四月間之某日，在其高雄市○○區
    ○○路七十巷五八號住處，受姓名年籍均不詳綽號「不良」之成年男子所託，代
    為保管具有殺傷力之口徑１２ＧＡＵＧＥ制式霰彈四顆，並將之藏置於上開住處
    ，未經中央主管機關許可而寄藏之，其後甲○○因擔心上開霰彈遭警查獲，遂於
    九十三年一月四日上午某時許，將之取出攜至其不知情友人吳文萱位於高雄市前
    鎮區○○○路九四九號五樓之一住處客廳內之沙發下藏放。嗣於九十三年一月七
    日十二時五分許，經警持本院核發之搜索票前往上開住處搜索而當場查獲，並自
    上開藏置地點起出而扣得上開霰彈四顆。
二、案經高雄市政府警察局移送臺灣高雄地方法院檢察署檢察官偵查起訴。
    理  由
一、本件被告甲○○所犯係死刑、無期徒刑、最輕本刑為三年以上有期徒刑以外之罪
    ，其於準備程序中就被訴事實為有罪之陳述，經法官告知簡式審判程序之旨，並
    聽取公訴人、被告之意見後，認為適宜由受命法官獨任進行簡式審判程序，依刑
    事訴訟法第二百七十三條之一第一項規定，裁定由受命法官獨任進行簡式審判程
    序，合先敘明。
二、右揭犯罪事實，業據被告甲○○於警詢、偵查及本院審理時坦承不諱，復有當場
    查獲被告時所製作之搜索扣押筆錄、扣押物品目錄表各一紙及現場查獲照片十三
    幀在卷可參，並有前開制式霰彈四顆扣案可佐，且扣案之霰彈經送內政部警政署
    刑事警察局鑑定結果係：「送鑑霰彈槍子彈四顆，認均係１２ＧＡＵＧＥ制式霰
    彈，認均具殺傷力」，有內政部警政署刑事警察局九十三年二月十七日刑鑑字第
    ○九三○○一二八二四號鑑驗通知書一紙附卷可參（九十三年度偵字第一三三四
    號偵查卷第十八頁），足認被告自白顯與事實相符，是本件事證明確，被告犯行
    堪以認定。
三、核被告甲○○所為，係違反槍砲彈藥刀械管制條例第十二條第四項之未經許可寄
    藏子彈罪。被告持有子彈為寄藏之當然結果，不另論以持有罪（最高法院九十年
    度台上字第一六五九號判決要旨參照）。又其前曾於八十一年間，因違反肅清煙
    毒條例案件，經本院判處有期徒刑三年八月確定；又於同年因違反麻醉藥品管條
    例等案件，經本院分別判處有期徒刑五年六月、六月、八月，再經臺灣高等法院
    高雄分院撤銷原判決，判處有期徒刑六年、八月確定，嗣上開二案（共四罪）經
    定執行刑為有期徒刑十年確定，並於八十七年三月三日縮短刑期假釋出獄並交付
    保護管束，嗣於九十一年四月十七日假釋期滿未經撤銷而以執行完畢論，有台灣
    高等法院被告全國前案紀錄表一紙在卷可按，其受有期徒刑執行完畢，於五年以
    內再犯本件最重本刑為有期徒刑以上之罪，為累犯，應依刑法第四十七條之規定
    ，加重其刑。爰審酌被告非法寄藏制式子彈之行為，對於社會治安潛藏著高度之
    危險，本應嚴懲，惟考量其僅非法寄藏前開霰彈，尚未對社會有其他實害之行舉
    ，犯後又全盤供出犯行，深具悔意，犯罪後態度良好，另衡量其寄藏時間之長短
    及霰彈之數量等一切情狀，量處如主文所示之刑，並就有期徒刑及併科罰金刑部
    分，分別諭知易科罰金及易服勞役之折算標準。至扣案如事實欄所示之霰彈四顆
    ，確係槍砲彈藥刀械管制條例第四條第一項第二款所定之彈藥，屬違禁物，爰依
    刑法第三十八條第一項第一款規定宣告沒收。
據上論斷，應依刑事訴訟法第二百九十九條第一項前段、第二百七十三條之一第一項
，槍砲彈藥刀械管制條例第十二條第四項，刑法第十一條前段、第四十一條第一項前
段、第四十二條第二項、第三十八條第一項第一款，罰金罰鍰提高標準條例第二條，
現行法規所定貨幣單位折算新台幣條例第二條，判決如主文。
本案經檢察官乙○○到庭執行職務。
中      華      民      國      九十三      年    六    月    三十    日
                                  臺灣高雄地方法院刑事第九庭
                                      法  官  楊  宗  翰
右正本證明與原本無異。
如不服本判決，應於判決送達後十日內，向本院提出上訴狀。
                                      書記官  陳  南  瑜
中      華      民      國      九十三      年    七    月    二      日
附錄本案論罪科刑法條全文：
槍砲彈藥刀械管制條例第十二條第四項：
未經許可，持有、寄藏或意圖販賣而陳列子彈者，處五年以下有期徒刑，併科新台幣
三百萬元以下罰金。
